臺灣臺南地方法院民事裁定
111年度簡上字第8號
附帶上訴人
即被上訴人  曹智為  
附帶被上訴
人即上訴人  曹台興  

上列當事人間請求遷讓房屋事件，上訴人曹台興提起上訴後，被
上訴人曹智為提起附帶上訴，本院裁定如下：
    主  文
附帶上訴人曹智為應於本裁定送達後7日內，補繳第二審裁判費
新臺幣1,995元，如逾期未補正，即駁回其附帶上訴。
    理  由
一、按提起民事訴訟及提起民事第二審上訴，均應依民事訴訟法
    第77條之13及第77條之16規定繳納裁判費，此為必須具備之
    程式，且為法院應依職權調查之事項；因定期給付或定期收
    益涉訟，以權利存續期間之收入總數為準；期間未確定時，
    應推定其存續期間。但其期間超過10年者，以10年計算，民
    事訴訟法第77條之1第1項、第77條之10分別定有明文。又上
    訴不合法者，第二審法院應以裁定駁回之。但其情形可以補
    正者，審判長應定期間先命補正，亦為民事訴訟法第444條
    第1項所明定，此項規定依民事訴訟法第436條之1第3項之規
    定，為對於簡易程序之上訴程序所準用。又上訴所得受之利
    益，應依上訴之聲明定之。上訴聲明所得受之利益，因上訴
    人對原判決不服之程度與應如何廢棄或變更之範圍不同而有
    異。又以一訴附帶主張利息或其他孳息、損害賠償、違約金
    或費用者，不併算其價額。惟上訴聲明之範圍，若僅就利息
    或其他孳息、損害賠償、違約金或費用部分提起上訴者，仍
    應依其價額，以定上訴利益之價額（最高法院92年度台抗字
    第471號民事裁定意旨）。
二、經查，本件附帶上訴人就第一審簡易判決關於相當於租金之
    不當得利部分不服，提起附帶上訴，並聲明：原判決第2項
    廢棄，附帶被上訴人應給付附帶上訴人新臺幣（下同）240,
    000元，及自民國110年5月11日起至遷讓門牌號碼臺南市○區
    ○○路000巷0弄00○0號房屋（下稱系爭房屋）之日止，按月給
    付附帶上訴人4,000元（見簡上卷第48頁）。核其上訴意旨
    ，應係指：關於原判決第2項之給付之外，附帶被上訴人應
    再給付附帶上訴人81,660元（即240,000元－158,340元），
    及應自110年5月11日起至遷讓返還系爭房屋之日止，按月再
    給付附帶上訴人1,361元（即4,000元－2,639元）。審酌其請
    求具定期給付性質，依首揭民事訴訟法規定，核定其訴訟標
    的價額即應依附帶上訴人所主張之不當得利返還請求權之權
    利存續期間定之。惟此期間並無事證足供確定，自應依首揭
    規定推定其存續期間。衡諸民事訴訟係確定私權之程序，於
    判決確定之同時亦確定私權之存否，一般理性國民理當遵循
    確定判決就私權爭執所為之判斷。於請求給付之訴訟，確定
    判決如認原告私權存在，被告於判決確定時即應履行判決所
    命之給付，原告之權利並因被告之履行給付而消滅；如認原
    告私權不存在，原告於判決確定時起即無得再爭執主張其權
    利存在。是以判決確定之時點，應可作為推定訟爭權利存續
    期間之依據。基此，本件附帶上訴人於原審主張請求附帶被
    上訴人遷讓房屋及不當得利返還請求權，如判決確定認附帶
    上訴人權利存在，則附帶被上訴人應即履行確定判決所命之
    給付，是得以本件判決確定之時點，據以推定附帶上訴人所
    主張上開權利之存續期間。又本件訴訟標的價額未逾150萬
    元，屬不得上訴於第三審之案件，參考各級法院辦案期限實
    施要點規定，民事簡易程序第二審程序審判案件之期限為2
    年，原審判決第2項110年5月11日至本院簡上案件收案日期1
    11年1月11日計8月，核定本件訴訟標的金額為125,212元【
    計算式：81,660元＋1,361元×（8月＋24月）＝125,212元】，
    是應徵第二審裁判費1,995元。
三、依民事訴訟法第442條第2項之規定，裁定如主文。 
中　　華　　民　　國　　111 　年　　1 　　月　　26　　日
                  民事第三庭  審判長法  官　黃聖涵
　　　　　　　　　                  法  官  陳郁婷
　　　　　　　　　                  法  官  羅郁棣
以上正本證明與原本無異。
本裁定不得抗告。
中　　華　　民　　國　　111 　年　　1 　　月　　27　　日
　　　　　　　　　                  書記官  周玉茹